最高法院民事裁定　　　　　　　　　111年度台簡抗字第103號
抗　告　人　王淑瓊
訴訟代理人　施驊陞律師
上列抗告人因與許林秀鑾等間請求確認界址再審之訴事件，對於
中華民國110年9月1日臺灣彰化地方法院裁定（110年度再易字第
7號），提起抗告，本院裁定如下：
    主  文
抗告駁回。
抗告訴訟費用由抗告人負擔。
    理  由
按對於簡易訴訟程序之第二審裁判，其上訴利益逾民事訴訟法第
466 條所定之額數者，當事人僅得以其適用法規顯有錯誤為理由
，逕向最高法院提起上訴或抗告，且須經原裁判法院之許可。而
該許可，以訴訟事件所涉及之法律見解具有原則上之重要性者為
限，此觀同法第436條之2第1項、第436條之3 第1項及第2項之規
定自明。所謂適用法規顯有錯誤，係指原第二審裁判就其取捨證
據所確定之事實適用法規顯有錯誤而言，不包括認定事實、取捨
證據不當，理由不備或矛盾之情形在內。本件抗告人對於原法院
103年度員簡字第91號、104年簡上字第64號確定判決（下稱原確
定判決），提起再審之訴，經原法院110年度再易字第7號裁定（
下稱原法院第7 號裁定）駁回，抗告人不服，逕向本院提起抗告
，所表明之抗告理由，係以：原確定判決以內政部國土測繪中心
民國103年3月17日鑑定圖所示黑色虛線定伊與相對人許林秀鑾、
楊炳顯相鄰土地之界址，該鑑定書並說明黑色虛線係相對人聲請
以72年重測地籍調查表所載經界位置（與地政事務所102 年度辦
理更正後之地籍圖經界線相符）。然伊土地上建物與相鄰土地建
物並無共同壁，該黑色虛線不可能係依72年重測地籍調查表繪製
，且如以之為界址，將佔據伊土地上建物多數牆壁甚至建物內部
，致伊蒙受重大損失；內政部國土測繪中心107年6月27日鑑定圖
㈡所載72年重測後地籍圖經界線與伊現場指界線之面積幾無誤差
，自應以之為界址，始為正確。原法院第7 號裁定駁回伊對原確
定判決之再審之訴，適用法規顯有錯誤云云，為其論據。惟查抗
告人所陳上開理由，無非指摘原確定判決取捨證據所認定抗告人
與相對人相鄰土地界址之事實當否之問題，與原法院第7 號裁定
適用法規是否顯有錯誤無涉，且亦無所涉及之法律見解具有原則
上重要性之情事。原法院因認抗告人之抗告不應許可，以裁定予
以駁回，經核於法並無違誤。抗告意旨，指摘原裁定不當，聲明
廢棄，非有理由。
據上論結，本件抗告為無理由。依民事訴訟法第436條之2 第2項
、第495條之1第1項、第449條第1 項、第95條、第78條，裁定如
主文。
中    華    民    國   111    年    5     月    26    日
                      最高法院民事第一庭
                          審判長法官  陳  國  禎  
                                法官  鄭  純  惠  
                                法官  王  本  源  
                                法官  高  榮  宏  
                                法官  李  瑜  娟  
本件正本證明與原本無異
                                      書  記  官
中    華    民    國   111    年    5     月    31    日